【裁判字號】    99,訴,96
【裁判日期】    990819
【裁判案由】    搶奪
【裁判全文】
臺灣宜蘭地方法院刑事判決                99年度訴字第96號
公  訴  人  臺灣宜蘭地方法院檢察署檢察官
被      告  甲○○
上列被告因搶奪案件，經檢察官提起公訴（99年度偵字第890號
），經本院合議庭裁定以簡式審判程序審理，本院判決如下：
    主  文
甲○○犯搶奪罪，處有期徒刑陸月，如易科罰金，以新臺幣壹仟
元折算壹日，緩刑肆年，並應向乙○○支付新臺幣貳萬伍仟元，
支付方式如下：自民國99年9月12日起至100年6月12日止，於每
月12日前支付新臺幣貳仟伍佰元，如遲誤壹期履行者，其後之期
間視為亦已到期。
    事實及理由
一、構成犯罪事實：
    甲○○因工作不穩定而缺錢花用，竟意圖為自己不法之所有
    ，於民國99年2月3日16時34分許，穿著深色外套、頭載安全
    帽，並騎乘已拆卸車牌之車牌號碼571-EXV號重型機車，行
    經宜蘭縣羅東鎮○○街33之8號前，趁行人乙○○步行不及
    抗拒之際，徒手搶奪其手中之手提皮包1只（內有玉山商業
    銀行、合作金庫商業銀行、郵局存款簿共6本、合作金庫商
    業銀行美元帳戶存款簿1本、印章2枚、合作金庫商業銀行提
    款卡1張、Motorola廠牌行動電話1支、支票1張、全民健康
    保險卡2張、化妝品1瓶、鑰匙1串、新臺幣〈下同〉160元、
    原子筆蓋子1個、便條紙1張、膠囊藥物1包、名片2張等物品
    ），得手後將原子筆蓋子1個、便條紙1張、膠囊藥物1包、
    名片2張棄置於宜蘭縣冬山鄉16份截流水門及武淵排水門。
    嗣經乙○○報警後，警方調閱路口監視器影像過濾可疑影像
    後，於99年2月11日21時45分，持本院核發之搜索票，至宜
    蘭縣宜蘭市○○路136號5樓之1甲○○居所執行搜索，扣得
    甲○○搶奪時所穿戴之深色外套1件、安全帽1頂。
二、認定犯罪事實所憑之證據及理由：
  (一)被告甲○○於警詢、本院審理中之自白。
  (二)證人即被害人乙○○於警詢中之證詞。
  (三)贓物認領保管單1紙。
  (四)監視錄影器翻拍照片28張、查獲照片6張、被告棄置贓物地
    點及尋獲贓物照片6張、現場照片2張。
  (五)車牌號碼571-EXV號重型機車之車籍查詢-基本資料詳細畫面
    1紙。
  (六)本院99年度聲搜字第56號搜索票1張、宜蘭縣政府警察局羅
    東分局搜索扣押筆錄及扣押物品目錄表各1份。
  (七)扣案之深色外套1件、安全帽1頂。
  (八)上開(二)至(七)所示證據，足以佐證被告首開自白與事實相符。
三、論罪科刑之理由：
  (一)被告甲○○所為，係犯刑法第325條第1項之搶奪罪。
  (二)爰審酌被告有搶奪之犯罪前科，此有臺灣高等法院被告前案
    紀錄表1份在卷可參，且其四肢健全、年輕力壯，竟不思循
    正途賺取生活所需，反因工作不穩定缺錢花用，即搶奪被害
    人乙○○之財物，造成被害人乙○○受有財產上損害，並影
    響社會安寧秩序，及考量被告於犯罪後坦承犯行，且已與被
    害人乙○○達成民事和解事宜，並已賠償被害人乙○○部分
    損害2萬5千元，獲得被害人乙○○之諒解，此有本院99年度
    附民字第47號和解筆錄、本院99年8月5日準備程序筆錄及審
    判筆錄各1份在卷足憑，被告犯罪後深知悔悟，態度良好等
    一切情狀，量處如主文所示之刑，並諭知易科罰金之折算標
    準。
  (三)被告前於90年間雖曾因故意犯搶奪案件，經國防部北部地方
    軍事法院以90年度信審字第235號判處有期徒刑1年2月確定
    ，惟於92年3月20日執行完畢後，5年以內未曾因故意犯罪受
    有期徒刑以上刑之宣告，此有臺灣高等法院被告前案紀錄表
    1份在卷可參，其因一時失慮而觸犯本案犯行，於犯罪後已
    深知悔悟，且已賠償被害人乙○○部分損害2萬5千元，至於
    被害人乙○○所受其餘損害2萬5千元部分，被告亦當庭承諾
    願以分期給付方式賠償，而被害人乙○○亦表示同意，並願
    意原諒被告（見本院卷第33頁、第44頁、第55頁），故本院
    認被告經此次科刑教訓後，應知警惕而無再犯之虞，因認其
    所宣告之刑，以暫不執行為適當，併予宣告緩刑4年，以啟
    自新。次按緩刑宣告，得斟酌情形，命犯罪行為人向被害人
    支付相當數額之財產或非財產上之損害賠償，刑法74條第2
    項第3款定有明文，本院為確保被告能確實履行上開承諾賠
    償被害人內容，爰諭知被告如主文所示之負擔。
  (四)扣案之深色外套1件、安全帽1頂均係被告所有，固據被告於
    警詢、本院審理中供述明確，惟該外套、安全帽均係一般日
    常生活所使用之物品，非屬專供犯罪所用之物，爰不予宣告
    沒收，附此敘明。
四、適用之法律：
  (一)程序法方面：刑事訴訟法第273條之1第1項、第299條第1項
    前段、第310條之2。
  (二)實體法方面：刑法第325條第1項、第41條第1項前段、第74
    條第1項第2款、第2項第3款。
本案經檢察官劉惟宗到庭執行職務。
中    華    民    國    99    年    8     月    19    日
                  刑事第二庭  法  官  蘇錦秀
以上正本證明與原本無異。
如不服本判決應於收受送達後十日內向本院提出上訴書狀，並應
敘述具體理由；其未敘述上述理由者，應於上訴期間屆滿後二十
日內向本院補提理由書(均須按他造當事人之人數附繕本)「切勿
逕送上級法院」。
                              書記官  林慶生
中    華    民    國    99    年    8     月    20    日
【附錄本案論罪科刑法條】
★刑法第325條第1項：
意圖為自己或第三人不法之所有，而搶奪他人之動產者，處6月
以上5年以下有期徒刑。

司法院資訊處製作；財團法人民間司法改革基金會備份。
